臺灣高等法院刑事裁定
109年度抗字第2059號
抗  告  人
即  聲請人  康俊銘


上列抗告人因聲請提審案件，不服臺灣桃園地方法院中華民國10
9年11月11日裁定（109年度提字第77號），提起抗告，本院裁定
如下：
    主  文
抗告駁回。
    理  由
一、原裁定意旨略以：抗告人即聲請人康俊銘於民國109年11月1
    1日凌晨3時5分許，因駕駛車牌號碼0000-00號自用小客車，
    行經桃園市桃園區國強十一街時，左轉未依規定使用方向燈
    ，經警攔查，復因身上酒氣，經警對其進行酒精濃度測試，
    測得其吐氣酒精濃度達每公升0.34毫克，認抗告人涉犯刑法
    第185條之3第1項第1款之公共危險罪嫌，當場以現行犯加以
    逮捕等情，業據警員徐啟恩於原審調查時陳述明確，並有職
    務報告在卷可佐，且經原審勘驗警員蒐證錄影光碟屬實。則
    警員將抗告人攔停取締違規時，發覺其有酒氣，對其進行酒
    精濃度測試，判斷並無不合理之處，核與警察職權行使法第
    8條第1項第3款規定相符，警員依刑事訴訟法第88條規定，
    將聲請人逕行逮捕，核其逮捕程序，形式上審查，尚無違誤
    。聲請人聲請提審為無理由，應予駁回。
二、抗告意旨略以：伊開車至桃園市桃園區國豐七街、國強十一
    街時，並未看到此處有警車或警員，就左轉國強十一街的公
    園，後來停在公園路邊將車輛熄火，並把鑰匙放在口袋內，
    同時在車上喝兩口高梁酒，警察就來伊車輛旁，叫伊下車接
    受酒測等語。
三、按受理提審聲請之法院，於繫屬後24小時內，應向逮捕、拘
    禁之機關發提審票，並即通知該機關之直接上級機關。但被
    逮捕、拘禁人已回復自由，得以裁定駁回之，提審法第5條
    第1項第3款定有明文。揆諸該條修正之立法理由謂：「法院
    對於提審之聲請，除無提審之必要者外，原則上均應向逮捕
    、拘禁之機關發提審票，提審被逮捕、拘禁人以查明其逮捕
    、拘禁是否合法，爰將原條文第4條及第5條予以合併，明定
    法院發提審票之原則及例外，俾符實需」「所謂無提審之必
    要，例如：經法院逮捕、拘禁者，採行法官保留原則，已符
    合憲法第8條保障人權之意旨，與第1條第1項前段之要件不
    符；依第1條第1項但書之規定，已得依其他法律規定處理，
    自無提審之實益；又為保障被逮捕、拘禁人依其他法律規定
    聲請即時救濟之權益，法院於裁定駁回提審之聲請時，將聲
    請書狀及其附件影本函知逮捕、拘禁之機關，俾利其依相關
    法律即時處理；至於被逮捕、拘禁人已回復自由者（包括有
    附條件的具保、責付或限制住居與無附條件的釋放）或已死
    亡者，法院事實上無從提審。爰訂定第1項第1款至第4款，
    明定駁回提審聲請之程序事由，避免進行重覆或無實益之程
    序。」等語，據此，受逮捕或拘禁人，如於聲請提審遭法院
    駁回後，已回復自由，縱提出抗告，抗告法院本於立法意旨
    ，自應認抗告為無理由，予以駁回。　　
四、經查，抗告人於109年11月11日凌晨3時15分許，經桃園市政
    府警察局桃園分局龍安派出所警員查獲吐氣酒精濃度達0.25
    毫克以上而駕駛動力交通工具犯行，屬現行犯，依刑事訴訟
    法第88條規定予以逮捕，因抗告人聲請提審，原審法院乃於
    同日上午10時57分訊問抗告人後，認員警逮捕程序並無違法
    之處，裁定駁回抗告人之聲請，並將抗告人解返龍安派出所
    。嗣抗告人於109年11月11日中午12時許經警員移送至臺灣
    桃園地方檢察署檢察官訊問，未經檢察官為羈押聲請，此有
    本院公務電話紀錄、本院出入監簡列表、被告前案紀錄表、
    在監在押紀錄表各1份在卷可稽。則抗告人雖於109年11月20
    日提出抗告，然其既已回復自由，揆諸前揭說明，即不符合
    聲請提審之要件，抗告人猶執前詞提起抗告，為無理由，應
    予駁回。
據上論斷，應依提審法第10條第2項前段，裁定如主文。
中　　華　　民　　國　　109 　年　　12　　月　　9 　　日
                  刑事第九庭    審判長法　官  潘翠雪
                                      法　官  曾德水
                                      法　官  俞秀美
以上正本證明與原本無異。
不得抗告。
                                      書記官  謝崴瀚
中　　華　　民　　國　　109 　年　　12　　月　　11　　日